台灣台中地方法院刑事判決　　　　　　　　　　　　九十三年度訴緝字第三一一號
　　公　訴　人　台灣台中地方法院檢察署檢察官
　　被　　　告　甲○○
右列被告因違反槍砲彈藥刀械管制條例案件，經檢察官提起公訴（九十一年度偵字第
五號），本院判決如左：
    主  文
甲○○未經許可，無故持有可發射子彈具有殺傷力之改造手槍，累犯，處有期徒刑壹
年捌月。扣案之手槍壹枝（槍枝管制編號：0000000000、含彈匣壹個）沒
收。
    事實及理由
一、甲○○明知槍械係政府明令管制之物品，未經許可不得擅自持有，竟於民國八十
    五年十一月間某日，在台中市向綽號「阿平」之年籍不詳男子購得具殺傷力仿Ｃ
    ＯＬＴ廠半自動手槍改造之手槍一枝（含彈匣一個）後，即未經許可而無故持有
    上開改造槍枝。嗣於八十六年十一月五日十七時三十分許，在台中縣神岡鄉○○
    路○段六六○巷四十二號居處為警查獲，並扣得上開改造手槍一枝（含彈匣一個
    ）。
二、訊據被告甲○○固坦承於前揭時、地向綽號「阿平」男子購買手槍而後持有等事
    實，惟辯稱：伊不知道該手槍具殺傷力云云。經查：
（一）扣案手槍一枝，係於被告台中縣神岡鄉○○路○段六六○巷四二號居處查獲等
      情，業據被告坦承不諱，並有搜索扣押證明筆錄一紙在卷可稽。
（二）前揭扣案手槍經送請內政部警政署刑事警察局鑑定認：送鑑手槍一枝（槍枝管
      制編號0000000000），認係由仿ＣＯＬＴ廠零點四五吋半自動手槍
      製造之玩具手槍改造而成，槍管之材質為金屬且已貫通，機械性能良好，可擊
      發適用子彈，認具殺傷力。此有內政部警政署刑事警察局八十六年十一月二十
      日刑鑑字第七八二一四號槍彈鑑定書一份附卷可稽。並有前揭手槍一枝（含彈
      匣一個）扣案可資佐證。
（三）被告固以前詞置辯，惟查具殺傷力之槍枝與玩具手槍，不論取得管道、交易過
      程、價格、嗣後持有之隱匿性、槍身構造等，均有顯著之不同，又被告於檢察
      官偵訊中既供稱購買槍彈係為收藏之用，則被告於把玩之間，豈有可能對本案
      槍枝係屬金屬槍管且已貫通等槍身構造毫無認識，綜上所述，堪認被告對本案
      槍枝可擊發子彈而具殺傷力一節顯有認識，被告辯稱無持有具殺傷力槍枝之故
      意顯不足採，本案事證明確，被告犯行堪以認定。
三、按行為後法律有變更者，適用裁判時之法律。但裁判前之法律有利於行為人者，
    適用最有利於行為人之法律。刑法第二條第一項定有明文。查被告行為時之槍砲
    彈藥刀械管制條例第十條第三項規定：「未經許可無故持有、寄藏或意圖販賣而
    陳列第一項所列各式槍砲之一者，處三年以下有期徒刑」。嗣槍砲彈藥刀械管制
    條例於八十六年十一月二十四日修正公布，並於八十六年十一月二十六日施行，
    修正後同條例第十一條第四項規定：「未經許可，持有、寄藏或意圖販賣而陳列
    第一項所列槍砲者，處一年以上七年以下有期徒刑，併科新臺幣七百萬元以下罰
    金」。新舊法比較結果，以裁判前之法律有利於被告，依刑法第二條第一項但書
    規定，自應適用被告行為時之法律。核被告無故持有上開改造手槍之行為，係犯
    修正前槍砲彈藥刀械管制條例第十條第三項之未經許可，無故持有可發射子彈具
    有殺傷力之改造手槍罪，公訴人於起訴書中認被告係犯前揭修正後槍砲彈藥刀械
    管制條例第十一條第四項之罪顯有誤會。被告曾因違反麻醉藥品管理條例案件，
    經台灣台東地方法院判處有期徒刑六月確定，於八十二年一月十五日執行完畢，
    此有台灣高等法院被告全國前案紀錄表、台灣台中地方法院檢察署刑案查註紀錄
    表各一份在卷可按，其受有期徒刑之執行完畢後五年內再犯本件有期徒刑以上之
    本罪，為累犯，應依刑法第四十七條規定加重其刑。爰審酌被告持有槍枝之數量
    雖僅一枝，惟漠視政府大力掃蕩槍枝之禁令，社會槍彈氾濫仍予持有槍枝，危害
    社會治安，犯罪後逃亡，於本院審理中復否認犯行飾詞諉過，足徵其犯後毫無悔
    意等一切情狀，量處如主文所示之刑。扣案之前開改造手槍一枝（含彈匣一個）
    ，為違禁物，應依刑法第三十八條第一項第一款宣告沒收。
據上論斷，應依刑事訴訟法第二百九十九條第一項前段，修正前槍砲彈藥刀械管制條
例第十條第三項，刑法第二條第一項但書、第十一條前段、第四十七條、第三十八條
第一項第一款，判決如主文。
中      華      民      國     九十三     年    七    月    十三      日
                                      台灣台中地方法院刑事第十一庭
                                          審判長  法  官  蔡  名  曜
                                                  法  官  蔡  美  華
                                                  法  官  郭  書  豪
右正本證明與原本無異。
如不服本判決應於收受本判決送達後十日內向本院提出上訴書狀，其未敘述上訴理由
者，並得於提起上訴後十日內向本院補提理由書狀（均須按他造當事人之人數附繕本
 ）「切勿逕送上級法院」
                                                  書記官
中      華      民      國     九十三     年    七    月    十三      日
附錄法條
修正前槍砲彈藥刀械管制條例第十條
未經許可製造、販賣或運輸第四條第一款所稱其他可發射金屬或子彈具有
殺傷力之各式槍者，處五年以下有期徒刑。
意圖供自己或他人犯罪之用，而犯前項之罪者，處六月以上五年以下有期
徒刑，得併科三萬元以下罰金。
未經許可無故持有、寄藏或意圖販賣而陳列第一項所列各式槍砲之一者，
處三年以下有期徒刑。
第一項及第二項之未遂犯，罰之。
